【裁判字號】    99,易,638
【裁判日期】    990908
【裁判案由】    詐欺
【裁判全文】
臺灣臺南地方法院刑事判決               99年度易字第638號
公  訴  人  臺灣臺南地方法院檢察署檢察官
被      告  乙○○
上列被告因詐欺案件，經檢察官提起公訴（99年度偵字第2754號
），及移送併辦（99年度營偵字第582號），本院判決如下：
    主  文
乙○○幫助共同意圖為自己不法之所有，以詐術使人將本人之物
交付，處有期徒刑伍月，如易科罰金，以新臺幣壹仟元折算壹日
。
    事  實
一、乙○○明知一般人收取他人金融機構帳戶之行徑，常係為遂
    行財產犯罪之需要，以便利贓款取得，及使相關犯行不易遭
    人追查，而可預見提供自己於金融機構帳戶之提款卡及提款
    密碼供他人使用，他人有將之用於財產犯罪之可能，竟仍基
    於幫助他人犯詐欺取財罪之不確定故意，於民國98年7月8日
    至99年1月10日前之某日，在不詳地點，將其所申辦之臺灣
    土地銀行學甲分行帳號000000000000號帳戶（下稱土地銀行
    帳戶）之提款卡及提款密碼，交付予真實姓名、年籍均不詳
    之成年詐騙集團成員使用，以此方法幫助他人從事犯罪。嗣
    該不詳姓名、年籍人士與所屬詐騙集團取得上開帳戶資料後
    ，即共同意圖為自己不法之所有，而基於詐取他人財物之犯
    意聯絡，由該詐騙集團中數名不詳姓名、年籍之成員於附表
    編號1至4「詐騙手法」欄所示之時間先後撥打電話予丁○○
    、甲○○、戊○○及丙○○，分別向丁○○、甲○○、戊○○及丙○○訛稱如附表編號1至4「詐騙手法」欄所示之不實
    事項，致丁○○、甲○○、戊○○及丙○○均因而陷於錯誤
    ，而依指示於附表編號1至4「匯款時間」欄所示之時間，陸
    續匯入如附表編號1至4「匯款金額」欄所示金額之款項至乙○○上開土地銀行帳戶內，旋各遭提領殆盡。嗣因丁○○、
    甲○○、戊○○及丙○○發覺有異報警處理，始循線查悉上
    情。
二、案經丁○○訴由彰化縣警察局溪湖分局報告臺灣臺南地方法
    院檢察署檢察官偵查起訴，及戊○○訴由臺南縣警察局學甲
    分局報告同署檢察官偵查後移送併辦。
    理  由
一、本件以下所引用具傳聞證據性質之供述證據，因檢察官及被
    告乙○○於本案言詞辯論終結前，均未爭執其證據能力，本
    院審酌前開證據之作成或取得之狀況，並無非法或不當取證
    之情事，且亦無顯不可信之情況，復經本院於審判期日就上
    開證據依法進行調查、辯論，依刑事訴訟法第159條之5規定
    ，均具有證據能力。又卷附彰化縣北斗鎮農會、臺新銀行及
    中國信託之自動櫃員機交易明細表、郵局存摺影本，與被告
    上開土地銀行帳戶之開戶基本資料及交易明細紀錄等書證資
    料，均非屬傳聞證據，其取得復均未違反法定程序，亦均得
    作為證據，先予敘明。
二、訊據被告固坦承上開土地銀行帳戶確為其因申貸勞工紓困貸
    款而申辦使用，惟矢口否認有何幫助詐欺取財之犯行，辯稱
    ：伊並未將上開帳戶之提款卡及提款密碼等物交付予他人使
    用，伊是於外出工作時將上開帳戶之提款卡置於袋子內放在
    車上，後來伊才發現遺失，遺失之時間、地點伊均不知，伊
    直至99年1月11日補登上開土地銀行帳戶之存摺，發現有不
    明之款項出入，向銀行行員反應，始發現伊上開帳戶已遭列
    為警示帳戶云云，經查：
  (一)上開涉案之臺灣土地銀行學甲分行帳號000000000000號帳戶
    係被告於98年1月5日申辦使用，而證人即被害人丁○○、甲○○、戊○○及丙○○於附表編號1至4「詐騙手法」欄所示
    之時間，分別接獲詐騙集團內不詳姓名、年籍人士撥打之電
    話，各向渠4人訛稱如附表編號1至4「詐騙手法」欄所示之
    不實事項，致證人丁○○、甲○○、戊○○及丙○○分別陷
    於錯誤，陸續匯入如附表編號1至4「匯款金額」欄所示金額
    之款項至被告上開土地銀行帳戶內等事實，業據證人丁○○
    、甲○○、戊○○及丙○○於警詢中指述綦詳（警(一)卷即彰
    化縣警察局溪湖分局溪警分偵字第0990001688號卷第3至4頁
    ，警(二)卷即臺南縣警察局學甲分局南縣學警偵字第09900007
    60號卷第10頁正面至第17頁反面），並有證人丁○○提出之
    彰化縣北斗鎮農會自動櫃員機交易明細表1張、證人甲○○
    提出之郵局存摺影本1份、證人戊○○提出之臺新銀行自動
    櫃員機交易明細表1張、證人丙○○提出之中國信託自動櫃
    員機交易明細表1張，與被告上開土地銀行帳戶之開戶基本
    資料及交易明細紀錄1份在卷可資佐證（警(二)卷第18至23頁
    、第27至28頁、第31頁、第36頁，偵查卷第10至16頁，本院
    卷第14至15頁），是上開土地銀行帳戶確為被告所開設使用
    ，嗣遭不詳詐騙集團成員持以遂行電話詐騙證人丁○○、甲○○、戊○○及丙○○使渠等交付財物犯行等事實，應堪認
    定。
  (二)本件據被告先於警詢中稱：伊不知道上開土地銀行帳戶之提
    款卡係何時遺失，99年1月11日伊曾到銀行補登存摺，發現
    有不明款項，伊馬上向銀行反應，銀行要伊至警局報案，並
    辦理掛失云云，再稱：伊不知道伊上開帳戶之提款卡係在何
    時、何地遺失，但伊都在臺南市區工作，可能係在臺南市區
    遺失，伊於99年1月中旬曾向銀行申請提款卡遺失，但伊並
    未向警察機關報案云云（警(一)卷第1頁反面至第2頁正面，警
    (二)卷第3頁、第8頁）；於偵查中則稱：伊平常將提款卡放在
    皮包裡，伊搬貨時皮包不知道在何時弄丟，提款卡也弄丟了
    ，99年1月初伊就發現提款卡不見，該月11日伊去補摺，才
    知道帳戶異常而請銀行幫忙處理云云（偵查卷即臺灣臺南地
    方法院檢察署99年度核交字第956號卷第4頁）；於本院準備
    程序中再稱：伊係將上開土地銀行帳戶之提款卡連同訂貨單
    等物放在1個袋子裡，伊外出工作會帶這個袋子出門，工作
    時該袋子就放在貨車上，貨車有時未上鎖，後來伊整理袋子
    才發現上開帳戶之提款卡遺失，伊不知道遺失之時、地，但
    袋子和訂貨單均未遺失，伊想說要再找找看，故未立即掛失
    ，99年1月11日伊去補登存摺，發現帳戶有異常，就向行員
    反應，行員請伊到警局處理，伊到佳里分局才知道上開帳戶
    已被設定為警示帳戶，就在警局內打電話向銀行掛失云云（
    本院卷第18頁反面）。是綜合被告上開供述內容以觀，被告
    就其上開土地銀行帳戶何以遭詐騙集團用以供證人丁○○、
    甲○○、戊○○及丙○○遭詐騙後匯入金錢乙事，於偵、審
    過程中雖均以上開帳戶資料不慎遺失遭人利用為其辯解，惟
    就上開帳戶資料在何種情形下遺失、發現遺失後如何處理等
    節，歷次陳述內容均未盡相同，苟被告上開土地銀行帳戶之
    提款卡及提款密碼確有遺失之情事，應不致有此歧異之陳述
    。是被告是否確因其將上開土地銀行帳戶之提款卡及提款密
    碼等物置於車內遺失，已非無可疑之處。
  (三)又被告於歷次供述中，固一再陳稱其上開土地銀行帳戶之提
    款卡及提款密碼係於外出工作時不慎遺失云云，又於本院準
    備程序中，再詳述其工作時將上開帳戶之提款卡置於所駕貨
    車內，該貨車有時未上鎖云云。惟衡以金融機構帳戶之提款
    卡及提款密碼等物，涉及帳戶內款項提領之用途，對帳戶持
    有人而言至關重要，無論該等帳戶內是否現有款項出入，因
    仍不時有利用該帳戶之可能，且須避免相關帳戶資料遭人盜
    用，應置放於安全處所以免遺失或遭竊用，又一般情形下，
    若無隨時利用該等帳戶之需要，通常無須將提款卡等物隨身
    攜帶外出，復因上開物品體積甚小，於攜帶外出時，亦應隨
    身攜帶保管，尤無可能將之任意置放於開放處所，始符常情
    ；本件被告既係有相當社會工作經驗之成年人，於警詢、偵
    查及本院準備程序、審理時復均應答自如，堪認其智識能力
    應與一般常人無異，對前述情形亦應知之甚詳。而被告上開
    土地銀行帳戶係申貸勞工紓困貸款時申辦，主要用於貸款利
    息之繳交，被告復自98年7月8日起即未再繳息等情，業據被
    告陳明在卷，且有臺灣土地銀行學甲分行99年6月2日學放字
    第099000077號函在卷可參（警(二)卷第2頁，偵查卷第3頁、
    第12頁，本院卷第24頁），則上開帳戶因不似一般用於薪資
    轉帳之帳戶般有經常性之款項出入，於99年1月間復已久未
    用於繳息，已有相當時間處於未加利用之狀態，衡諸常情，
    原無隨身攜帶之需求，被告竟猶辯稱其工作時均會攜帶該等
    帳戶之提款卡外出，其辯解顯已與常理至為相違。又參諸前
    揭說明，既已足認被告應可認知提款卡等物應隨身妥善保管
    ，不應隨意置放，衡情被告實更無於明知上開帳戶資料之重
    要性，及其所駕貨車未隨時上鎖，車上物品可能輕易遭人開
    啟車門取走之情形下，猶隨意將上開土地銀行帳戶之提款卡
    及提款密碼等物擺放於未上鎖之車輛內未隨身保管，復未加
    注意察看，以致不知何時遺失該提款卡之理。另提款卡等物
    縱於攜出時不慎遺失，亦理應於發現遺失後立即辦理掛失手
    續或報警處理，被告竟又稱其未於發現提款卡遺失後立即掛
    失或報警處理，而係於99年1月11日始辦理掛失（其時證人
    丁○○、甲○○、戊○○及丙○○所匯入之款項均已遭提領
    殆盡，詳後述），其所辯更難遽信；且經本院函詢結果，亦
    無其所述曾於99年1月11日向臺南縣警察局佳里分局佳里派
    出所查詢上開帳戶異常情形之紀錄，有卷附臺南縣警察局佳
    里分局99年7月12日南縣佳警偵字第0990008835號函可資參
    照（本院卷第41-1頁），益見其上開辯解實亦乏憑據，被告
    所辯提款卡及提款密碼遺失云云，殊難遽以採信。
  (四)再任何人如有金融機構帳戶之提款卡及密碼，即可於任一自
    動櫃員機操作交易並提領帳戶內款項，而不易追查係何人提
    領，是帳戶使用人切勿將提款密碼記載於提款卡上，或切勿
    將提款密碼與提款卡置放於一處，以免提款卡遭竊時存款遭
    人提領乙事，亦經金融機構及電子媒體一再宣導，為大眾共
    知之事，應亦為具有通常辨別事理能力之被告所認知，被告
    猶稱其將提款密碼寫於名片或提款卡之塑膠套上，與提款卡
    放置於一處，因提款卡與密碼一併遺失始遭人盜用云云，其
    辯解亦顯違常情至明。參以被告於警詢、偵查以至本院準備
    程序、審理中，均可明確陳述其上開土地銀行帳戶提款卡之
    密碼設定為「666666」，足見被告對於上開土地銀行帳戶提
    款卡之密碼設定已深刻記憶，並無另行紀錄之需要，且其密
    碼組成簡單，便於記憶，亦應認被告確無如其所述為免遺忘
    ，而須紀錄提款密碼之必要；再縱被告確因其他原因有紀錄
    提款密碼之需求，衡之前揭說明，亦應另行記載於他處，否
    則其設定密碼以避免他人得於取得其帳戶資料後任意加以利
    用之目的，即無從達成。是被告上開將提款密碼與提款卡置
    於一處同時遺失，以致遭詐騙集團取得利用之辯解，實均有
    悖於常情，難以憑採，由此益徵被告確係為圖掩飾犯行，而
    諉稱上開帳戶資料遺失甚明；而上開某詐騙集團成員可取得
    被告上開帳戶使用之原因，既非被告遺失該帳戶所致，應可
    認定係被告自己將上開帳戶之提款卡及提款密碼提供予他人
    使用無疑。
  (五)另本件被告雖一再陳稱其於99年1月11日補登存摺，始發現
    上開土地銀行帳戶內有異常之款項出入，乃向銀行行員反應
    ，經後續處理始知該帳戶已遭列為警示帳戶云云；且被告確
    曾於99年1月11日辦理上開帳戶提款卡之掛失手續，有臺灣
    土地銀行學甲分行99年4月2日學存字第0990000049號函附卷
    足憑（偵查卷第8頁），足認其曾掛失提款卡之辯解尚屬非
    虛。然參酌現今出售帳戶資料幫助他人詐騙之犯罪態樣中，
    已常見提出帳戶資料之行為人待詐騙集團自所提供之帳戶取
    得詐騙所得款項後，再向銀行辦理相關掛失手續，以加強其
    等於遭查獲時辯稱帳戶資料遺失之可信度之情形；而被告上
    開土地銀行帳戶並非經常性有款項出入，且於99年1月間已
    久未利用乙節，業如前述，證人丁○○、甲○○、戊○○及
    丙○○遭詐騙後匯入被告上開土地銀行帳戶之款項，復於其
    辦理掛失前不久遭提領殆盡，亦有被告上開土地銀行帳戶之
    交易明細紀錄在卷可佐（偵查卷第12至14頁），則被告竟能
    在久未利用上開帳戶之際，猶可恰巧於上述證人丁○○、甲○○、戊○○及丙○○遭詐騙匯入上開土地銀行帳戶之款項
    均遭提領殆盡後之同年月11日，旋至銀行補登存摺，並向行
    員表示帳戶異常及辦理掛失，其行徑顯與當前詐騙集團常見
    教導提供帳戶資料之人處理相關帳戶資料之手法相類，且更
    無以合理解釋被告何以在久未使用上開帳戶，復無其他特殊
    事由足供其認定上開帳戶將有款項匯入之情況下，仍前往補
    登存摺，並於與上述被害人遭詐騙匯入之款項經提領殆盡後
    甚為接近之時點，即有掛失提款卡之表示，應認係詐騙集團
    成員利用上開帳戶取得詐騙款項後，始通知帳戶提供人辦理
    掛失以卸免罪責無訛，被告確曾將上開帳戶資料交付予不詳
    之詐騙集團成員使用乙事，灼然至明。
  (六)復就詐騙集團而言，渠等既知利用他人之帳戶掩飾犯罪所得
    ，應非愚昧之人，當知一般人於帳戶提款卡及提款密碼等物
    遭竊或遺失後，多會立即報警或向金融機構辦理掛失止付，
    如仍以該帳戶作為犯罪工具，則渠等向他人詐騙匯款入該帳
    戶後，極有可能因帳戶所有人掛失止付遭凍結而無法提領，
    或於提領時遭銀行人員發覺，增高渠等犯罪遭查獲之可能；
    是該等犯罪集團若非確信該帳戶所有人不會在渠等完成詐騙
    犯行取得財物前報警處理或掛失止付，以確定渠等能自由使
    用該等帳戶提款、轉帳，當不至於以該帳戶從事犯罪；而此
    等確信，在該帳戶係拾得或竊取之情況下，實無可能發生，
    惟有帳戶資料係帳戶所有人自願提供予該詐騙集團成員用以
    詐騙被害人，始能合理解釋。本件證人丁○○、甲○○、戊○○及丙○○均係因遭詐騙而依指示分別匯款如附表編號1
    至4「匯款金額」欄所示金額之款項至被告上開土地銀行帳
    戶內，且斯時上開土地銀行帳戶之存摺、印章均仍為被告所
    保管，足見該等詐騙集團成員於向證人丁○○、甲○○、戊○○及丙○○行騙之時，應有把握上開帳戶所有人不致於渠
    等提領上開款項前報警處理或掛失止付，或以存摺、印章擅
    自提領其內款項花用，此惟有被告上開土地銀行帳戶之提款
    卡及提款密碼等物，係被告自願提供予該詐騙集團成員用以
    詐騙被害人，始能合理解釋，是本件被告確有自願提供上開
    土地銀行帳戶之提款卡及提款密碼等物予詐騙集團使用之情
    事，更堪認定。
  (七)另按各類形式利用電話或電腦網路進行詐騙，並收購人頭帳
    戶作為工具以利行騙，而規避執法人員之查緝，並掩飾、確
    保因自己犯罪所得財物之事例，無日無時在平面、電子媒體
    經常報導，且經警察、金融、稅務單位在各公共場所張貼防
    騙文宣宣導周知，是上情應已為社會大眾所共知。另金融機
    構存款帳戶，攸關存戶個人財產權益之保障，專屬性甚高，
    衡諸常理，若非與存戶本人有密切關係，絕無可能隨意提供
    個人帳戶供他人使用，況於金融機構申請開設存款帳戶並無
    任何特殊之資格限制，一般民眾皆可利用存入最低開戶金額
    之方式，任意在金融機構申請開設存款帳戶，作為提、存款
    之用，甚且可於不同之金融機構申請多數之存款帳戶使用，
    實無向不特定人購買帳戶必要；基此，苟見他人不以自己名
    義申辦帳戶，反而徵求不特定人之金融機構帳戶使用，衡情
    當知渠等取得之帳戶資料，應有隱瞞資金之存提過程，及避
    免行為人身分曝光之用意，而通常均被利用於從事與財產有
    關之犯罪，以供掩飾不法犯行，避免犯罪行為人曝光，並利
    於逃避執法人員查緝等情，亦均為週知之事實。本件被告提
    供上開土地銀行帳戶資料予他人時，已係年滿39歲之成年人
    ，其心智已然成熟，具一般智識程度及相當之社會經驗，復
    於本院準備程序中自承其知道提供帳戶資料供他人使用可能
    遭用於不法，對於上開各情，自有深刻認識，其竟仍將上開
    帳戶之提款卡及提款密碼等物提供予不詳人士使用，主觀上
    對於收取者將可能以此作為詐欺取財工具等不法用途乙情，
    應已有相當之認識。故本件縱無具體事證顯示被告確有參與
    向被害人詐欺取財、或不法取得被害人匯款等犯行，然被告
    既可預見交付自己名義之帳戶提款卡及提款密碼等帳戶資料
    予他人流通，誠有幫助從事詐欺取財犯行之人利用該帳戶作
    為實施犯罪之可能，但其仍將上開土地銀行帳戶之資料均交
    付予年籍、姓名均不詳之他人及該人所屬之詐騙集團使用，
    以致自己完全無法了解、控制其帳戶資料之使用方法及流向
    ，益見被告提供上開帳戶資料予他人時，於主觀上顯具有縱
    該取得帳戶之人以之為詐欺取財之犯罪工具，亦不違背其本
    意之幫助詐欺取財不確定故意甚明。
  (八)綜上各情相互勾稽，被告所辯均不合於社會常情及經驗法則
    ，且其前後所述不無齟齬之處，顯均係臨訟飾卸之詞，洵無
    可採。是本件事證明確，被告上開幫助詐欺取財犯行堪以認
    定，應予依法論科。
三、按刑法上之幫助犯，係對於犯罪與正犯有共同之認識，而以
    幫助之意思，對於正犯資以助力，而未參與實施犯罪之行為
    者而言（最高法院75年度臺上字第1509號、84年度臺上字第
    5998號、第6475號及88年度臺上字第1270號判決意旨參照）
    ；故如未參與實施犯罪構成要件之行為，且係出於幫助之意
    思提供助力，即屬幫助犯，而非共同正犯。查本件詐欺之犯
    罪集團，意圖為自己不法之所有，蒐集他人金融機構帳戶，
    並以如附表編號1至4所示之詐騙手法行騙，誘使證人丁○○
    、甲○○、戊○○及丙○○均陷於錯誤，而先後依指示將款
    項匯入指定帳戶，以此方式詐騙證人丁○○、甲○○、戊○○及丙○○匯款得逞，核該詐騙集團所為均係犯刑法第339
    條第1項之詐欺取財罪。被告與詐騙集團成員中不詳姓名、
    年籍之成年人聯絡交付上開土地銀行帳戶之提款卡及提款密
    碼等物事宜，該人與詐騙集團各成員間就上開詐欺取財犯行
    ，應有犯意聯絡及行為分擔，為共同正犯；而本件被告基於
    幫助之犯意，提供其上開土地銀行帳戶之提款卡及提款密碼
    等物予上開詐騙集團成員使用，雖使該詐騙集團得以此為犯
    罪工具，以詐術使被害人陷於錯誤，匯款至被告所提供之上
    開帳戶而遂其犯行，惟並無相當證據證明被告有參與上述詐
    欺取財犯行之構成要件行為，僅係對詐騙集團之上述共同詐
    欺取財犯行提供助力，是核被告所為，係犯刑法第30條第1
    項前段、同法第339條第1項之幫助詐欺取財罪。又被告以1
    個交付上開土地銀行帳戶提款卡及提款密碼之行為，幫助詐
    騙集團成員分別詐騙證人丁○○、甲○○、戊○○及丙○○
    交付財物既遂，係以1行為幫助4次詐欺取財犯行，為想像競
    合犯，應依刑法第55條之規定，從一重之幫助詐欺取財既遂
    罪處斷；臺灣臺南地方法院檢察署檢察官以99年度營偵字第
    582號移送併辦部分，其犯罪事實為被告於99年1月10日前某
    日提供其上開土地銀行帳戶之提款卡及提款密碼等物，供詐
    騙集團成員以如附表編號1至4「詐騙手法」欄所示之方法致
    證人丁○○、甲○○、戊○○及丙○○陷於錯誤，於99年1
    月10日先後向證人丁○○、甲○○、戊○○及丙○○詐騙新
    臺幣（下同）29,989元、29,989元、8,765元及5,959元得逞
    ，經核與起訴書所載之犯罪事實具有同一事實（證人丁○○
    部分）或上述想像競合犯之裁判上一罪（證人甲○○、戊○○及丙○○部分）關係，本院自應予以審理，併予敘明。再
    被告以幫助他人犯罪之意思而參與犯罪構成要件以外之行為
    ，為詐欺取財罪之幫助犯，依刑法第30條第2項之規定，得
    按正犯之刑度減輕其刑。爰審酌被告交付其上開土地銀行帳
    戶之提款卡及提款密碼等物供他人作為不法目的使用，影響
    社會金融交易秩序及助長詐欺活動之發生，並因此增加被害
    人事後向幕後詐欺集團成員追償及刑事犯罪偵查之困難，殊
    為不該，犯後復矢口否認犯行，態度不佳，難認有悔意，兼
    衡被告前無類此之刑事前案紀錄，有其臺灣高等法院被告前
    案紀錄表附卷可參，本件僅係對他人詐欺取財犯行提供助力
    ，未參與渠等詐騙犯行之實行，暨被告之學歷、職業、家庭
    狀況等一切情狀，量處如主文所示之刑，並諭知易科罰金之
    折算標準，以資懲儆。
四、末按共同正犯因相互間利用他人之行為，以遂行其犯意之實
    現，本於責任共同之原則，有關沒收部分，對於共犯間供犯
    罪所用之物，自均應為沒收之諭知，惟幫助犯僅係對於犯罪
    構成要件以外行為為加工，並無共同犯罪之意思，自不適用
    該責任共同原則，對於正犯所有供犯罪所用之物或因犯罪所
    得之物，亦為沒收之諭知（最高法院91年度臺上字第5583號
    、89年度臺上字第6946號判決意旨參照）。本件被告將其所
    有之上開土地銀行帳戶之提款卡等物交付予詐騙集團所使用
    ，是上開物品自已為該詐騙集團所有，揆諸前開說明，本案
    被告既為幫助犯而不適用責任共同之原則，爰不就上開物品
    併為沒收之諭知，附此敘明。
據上論斷，應依刑事訴訟法第299條第1項前段，刑法第30條第1
項前段、第2項、第339條第1項、第55條、第41條第1項前段，刑
法施行法第1條之1第1項、第2項前段，判決如主文。
本案經檢察官王聖豪到庭執行職務
中    華    民    國    99    年     9     月    8    日
                  刑事第九庭  審判長  法  官   蔡奇秀
                                      法  官   林欣玲
                                      法  官   蔡盈貞
以上正本證明與原本無異。
如不服本判決應於收受本判決後10日內向本院提出上訴書狀，並
應敘述具體理由。其未敘述上訴理由者，應於上訴期間屆滿後20
日內向本院補提理由書狀（均須按他造當事人之人數附繕本）「
切勿逕送上級法院」。
                                      書記官   陳玉芬
中    華    民    國    99    年     9     月    8    日
附錄論罪科刑法條：
中華民國刑法第339條
（普通詐欺罪）
意圖為自己或第三人不法之所有，以詐術使人將本人或第三人之
物交付者，處5年以下有期徒刑、拘役或科或併科1千元以下罰金
。
以前項方法得財產上不法之利益或使第三人得之者，亦同。
前二項之未遂犯罰之。
附表：
┌─┬───┬─────────────┬──────┬─────┐
│編│被害人│詐騙手法                  │匯款時間    │匯款金額  │
│號│      │                          │            │（新臺幣）│
├─┼───┼─────────────┼──────┼─────┤
│1 │丁○○│由不詳之詐騙集團成員於99年│99年1月10日 │29,989元  │
│  │      │1月10日下午3時43分許撥打電│下午5時14分 │          │
│  │      │話予丁○○，佯稱丁○○在雅│            │          │
│  │      │虎奇摩網站購買物品時遭多扣│            │          │
│  │      │1次款，要求丁○○至自動櫃 │            │          │
│  │      │員機進行操作，以便退還多扣│            │          │
│  │      │之款項云云。              │            │          │
├─┼───┼─────────────┼──────┼─────┤
│2 │甲○○│由不詳之詐騙集團成員於99年│99年1月10日 │29,989元  │
│  │      │1月10日下午5時許起陸續撥打│下午5時40分 │          │
│  │      │電話予甲○○，佯稱甲○○先│            │          │
│  │      │前網路購物數量錯誤，要求江│            │          │
│  │      │瑋庭依指示操作自動櫃員機取│            │          │
│  │      │消錯誤設定，否則會遭扣款10│            │          │
│  │      │筆金額云云。              │            │          │
├─┼───┼─────────────┼──────┼─────┤
│3 │戊○○│由不詳之詐騙集團成員於99年│99年1月10日 │8,765元   │
│  │      │1月10日撥打電話予戊○○， │下午6時16分 │          │
│  │      │自稱銀行客服人員，佯稱顏銘│            │          │
│  │      │宏有12期之分期付款係屬錯誤│            │          │
│  │      │，須至自動櫃員機操作止付云│            │          │
│  │      │云。                      │            │          │
├─┼───┼─────────────┼──────┼─────┤
│4 │丙○○│由不詳之詐騙集團成員於99年│99年1月10日 │5,959元   │
│  │      │1月9日晚間7時10分許起撥打 │晚間7時57分 │          │
│  │      │電話予丙○○，自稱哈靈頓購│            │          │
│  │      │物客服中心人員，佯稱丙○○│            │          │
│  │      │購物時因作業疏失，每月會遭│            │          │
│  │      │扣除固定款項至約定帳戶，要│            │          │
│  │      │求丙○○前往自動櫃員機操作│            │          │
│  │      │解除設定云云。            │            │          │
└─┴───┴─────────────┴──────┴─────┘

司法院資訊處製作；財團法人民間司法改革基金會備份。
